臺灣高等法院刑事裁定　　　　　　　　　　　　　　九十一年度聲再字第二六一號
　　聲 請人 即
　　受 判決 人　甲○○
　　　　　　　　乙○○
　　共　　　同
右聲請人因竊盜案件，對於本院中華民國八十九年七月三十一日確定判決（八十九年
度上易字第一二五八號），聲請再審，本院裁定如左：
    主  文
再審之聲請駁回。
    理  由
一、本件聲請人即受判決人甲○○、乙○○前曾對本院八十九年上易字第一二五八號
    竊盜案件聲請再審（本院八十九年聲再字第四八七號），聲請人復具狀提出補充
    再審理由，惟本院八十九年聲再字第四八七號案，已於八十九年八月三十日裁定
    駁回再審之聲請，則聲請人之再審補充理由狀，應視為另一再審之聲請，合先敘
    明。
二、按刑事訴訟法第四百二十一條規定，不得上訴於第三審法院之案件，除刑事訴訟
    法第四百二十條之規定外，其經第二審確定之有罪判決，如就足生影響於判決之
    重要證據漏未審酌者，固得為受判決人之利益，聲請再審。惟所謂漏未審酌乃指
    第二審判決前已發現而提出之證據，未予審酌而言。苟被捨棄之證據，已於理由
    內敘明其捨棄之理由者，即非漏未審酌。又所謂重要證據，必須該證據已足認定
    受判決人應受無罪、或免訴或輕於原審所認定之罪名方可，如不足以推翻原審所
    認定罪刑之證據，即非足生影響於原判決之重要證據。
三、本件聲請再審意旨略以：原確定判決對證人劉錫紅、林建隆、許鉦章等人足以影
    響判決結果之重要證言漏未審酌，且未敘明其捨棄之理由，顯有再審之理由：(一)
    查本件頭前溪橋段蛇籠工程所使用之石頭，均係另一受判決人蘇必及經由彭壽義
    仲介，向可吉砂石行購買，而堆積在河床沿岸高灘地上，並非盜採自河床，此有
    可吉砂石行開立予至工營造股份有限公司（下稱至工公司，負責人為蘇必及）之
    統一發票四紙（聲證六），及可吉砂石行負責人劉錫紅證稱：「是我們砂石場沒
    錯，這是八十六年間還在經營砂石買賣時所開發票。（問：「記得八十六年間彭
    壽義曾向你們買砂石至頭前溪橋下？」答：『有，沒有錯。」』等語可證。惟原
    確定判決卻以「縱認被告蘇必及確曾向可吉砂石行買石頭，然購買之數量僅約及
    全部工程之一半所需。」云云，認受判決人等有盜採砂石之嫌，然查，至工公司
    ，向可吉砂石行購買之石頭總數量共為一二五四０立方公尺（分別為：八十六年
    四月五日購買三六二０立方公尺；八十六年五月一日購買二五二八立方公尺及二
    五００立方公尺，八十六年六月十五日購買三八九二立方公尺，合計購買一二五
    四０立方公尺，聲請人狀誤載為二五四０立方公尺），而高速公路拓建工程處副
    工程師林建隆於地院證稱：「本件蛇籠工程所需之石頭數量為二五三七一點六立
    方公尺」，且依工程界之專業計算方式，本件工程所需之卵石量二五三七一點六
    立方公尺必須再乘以「工程係數」（約零點八五），始為實際需要（因石頭與石
    頭之間不可能完全密合），此有證人林建隆於台灣新竹地方法院之訊問筆錄在卷
    可稽。(二)另證人林建隆於臺灣高等法院八十九年六月十九日庭訊時證稱：「我是
    主辦工程師，『我沒有看到被告盜採砂石』，後來蛇籠的砂石經我抽查很乾淨，
    『應該不是盜採的砂石』，一般河川內的砂石不能直接用於蛇籠工程，要經過篩
    選、清洗，沒有看到他們外運砂石，『現場也沒有看到篩石器』，有堆一些大石
    頭，彎曲水道是固床作蛇籠導水的，不是盜採砂石。」及證人許鉦章（工務所主
    任）證稱：「‧‧‧有到現場看過，蛇籠石頭很乾淨，‧‧‧，若直接由河床內
    挖的石頭無法做蛇籠。」（參聲證八）等語，顯見聲請人等所載者係「清卵石」
    ，與河床邊夾帶泥沙之砂石大不相同，益證受判決人等並無盜採砂石之情事。惟
    原判決擅自主觀臆測「本案被告等盜採砂石，牽涉到上開證人在現場監工或監督
    是否確實之問題，本身有相當利害關係，所言尚有偏頗」云云，對該重要證據捨
    棄不予採用，復未敘明任何捨棄之理由，其事實認定過程顯有速斷之嫌，爰依刑
    事訴訟法第四百二十一條之規定聲請再審云云。
四、經查：原確定判決審核同案被告蘇必及、證人即交通部臺灣國道高速公路局拓建
    工程處副工程師林建隆、證人彭壽義及可吉砂石行負責人劉錫紅等人之證述，並
    參酌同案被告蘇必及所提出之統一發票四紙及交通部臺灣國道高速公路局拓建工
    程處八十七年六月十九日一工字第八七─一二九五、八七─一二七五號暨八十六
    年八月六日一工字第八六─一五三五號公務聯絡單、國雍營造工程股份有限公司
    八十七年六月九日編號：國北八七─０五四、八七─０五五號暨八十六年七月十
    九日編號：國北一三三號工程備忘錄、華南產物保險股份有限公司八十七年五月
    二十日意外險部簡函、以及第一審法院於八十八年五月十日至現場勘驗之勘驗筆
    錄暨新竹縣警察局丈量圖、照片等證物，認：(一)證人彭壽義、劉錫紅之證述相互
    矛盾，自難遽信；(二)被告甲○○、乙○○、林煥成等辯稱所挖取載運之石頭係自
    取自原堆積之石頭，非自河床上所挖取云云，與事實不符；(三)證人交通部高速公
    路局拓建工程處副工程師林建隆、工務所主任許鉦章、助理工程師白炎典證稱：
    一般河床石頭，不能直接用於蛇籠工程，要經過清洗、篩選，蛇籠工程石頭應該
    不是盜採砂石云云。然被告等盜採砂石，牽涉到上開證人在現場監工或監督是否
    確實之問題，本身有相當利害關係，所言尚有偏頗。且所述一般之情形，並不影
    響被告盜採砂石加以篩選或矇混使用，所述與被告林煥成、乙○○等自白自河床
    盜採砂石之情節不符，並不足為被告等有利之認定（見原確定判決理由第二段第
    (五)點）。是原確定判決綜合審酌卷內調查所得之證據資料，就再審聲請意旨所述
    之證人劉錫紅、林建隆、許鉦章等人之證詞，業均於理由欄內詳加審酌、指駁、
    並說明捨棄之理由，當無所謂漏未審酌之可言，聲請人據之聲請再審，無非係就
    原審已認定之事實，重行爭執而已，自非適法之再審理由。
五、綜上所述，聲請人聲請再審，為無理由，應予駁回。
據上論結，應依刑事訴訟法第四百三十四條第一項，裁定如主文。
中    華    民    國     九十一     年      七      月       十二       日
                             臺灣高等法院刑事第二十二庭
                                 審判長法  官 許  正  順
                                       法  官 邱  同  印
                                       法  官 林  明  俊
右正本證明與原本無異。
不得抗告。
                                       書記官 蕭  進  忠
中    華    民    國     九十一     年      七      月       十八       日
